【裁判字號】    95,上訴,1406
【裁判日期】    950905
【裁判案由】    違反毒品危害防制條例
【裁判全文】
臺灣高等法院高雄分院刑事判決        95年度上訴字第1406號
上  訴  人  臺灣高雄地方法院檢察署檢察官
被      告  甲○○
                    （另案在高雄第二監獄執行中）
上列上訴人因被告違反毒品危害防制條例案件，不服臺灣高雄地
方法院95年度訴字第798 號中華民國95年5月19日第一審判決（
起訴及移送併辦案號：臺灣高雄地方法院檢察署94年度毒偵字第
9297號、95年度毒偵字第3973號），提起上訴，本院判決如下：
     主  文
原判決關於施用第一級毒品部分暨定執行刑撤銷。
甲○○連續施用第一級毒品，處有期徒刑壹年。
扣案之海洛因壹包（含包裝袋淨重零點壹公克）沒收銷燬之。
     事  實
一、甲○○前於民國 (下同)93 年間，因施用毒品案件，經原審
    法院93年度毒聲字第2430號裁定送觀察勒戒，經觀察勒戒後
    認無繼續施用之傾向，於93年12月14日觀察勒戒執行完畢釋
    放，由臺灣高雄地方法院檢察署檢察官於93年12月20日以93
    年度毒偵字第6988號為不起訴處分確定。又再施用第一級、
    第二級毒品，經本院分別判處有期徒刑1 年6 月確定（現正
    在執行中）。詎其仍未戒除毒癮，明知海洛因業經公告列為
    毒品危害防制條例第2 條第2 項第1 款之第一級毒品，不得
    非法持有、施用，竟於上揭觀察勒戒執行完畢釋放後5 年內
    ，仍未戒除施用毒品之習性，基於施用第一級毒品之概括犯
    意，自94年10月21日中午12時起，至95年3 月16日晚間，在
    高雄縣鳳山市○○街201 巷14之1 號住處，以將海洛因加水
    稀釋後用注射針筒注射身體血管之方式，平均每日2 次，施
    用第一級毒品海洛因，嗣先於94年10月21日22時20分許，在
    高雄縣鳳山市○○路與南華路口為警查獲，並扣得其持有之
    海洛因1 包 (淨重0.13公克，空包裝重0.18公克)， 嗣經其
    同意採尿送驗，其尿液呈嗎啡、甲基安非他命陽性反應，始
    查悉上情。經又於95年3 月17日下午17時10分，在鳳山市○
    ○○路與立志街口，經警發覺其形跡可疑，上前盤查並經其
    同意後採尿送驗，結果確呈嗎啡陽性反應，而獲悉前情。
二、案經高雄縣政府警察局鳳山分局報告臺灣高雄地方法院檢察
    署檢察官偵查起訴及移送本院併案審理。
     理  由
一、訊據被告甲○○對於上揭事實坦承不諱，另經警先後2 次將
    被告採集之尿液送驗結果，呈現嗎啡及甲基安非他命陽性反
    應，此有台灣檢驗科技股份有限公司94年11月9 日編號KH20
    05A0000000號濫用藥物尿液檢驗報告2 份在卷可稽；此外，
    扣案之白粉1 包 (淨重0.13公克，空包裝重0.18公克) 經送
    驗結果，確屬第一級毒品海洛因，亦有法務部調查局95 年1
    月19日調科壹字第220022011 號鑑定通知書1 紙在卷可按，
    足認被告之自白與事實相符，應堪採信。又被告前於93年間
    ，因施用毒品案件，經依原審法院93年度毒聲字第2430號裁
    定送觀察勒戒，經觀察勒戒後認無繼續施用之傾向，於93年
    12 月14 日觀察勒戒執行完畢釋放，由臺灣高雄地方法院檢
    察署檢察官於93年12月20日以93年度毒偵字第6988號為不起
    訴處分確定確定乙節，有臺灣高等法院被告前案紀錄表、不
    起訴處分書、臺灣高等法院在監在押全國紀錄表各1 份在卷
    可查，是被告於觀察勒戒執行完畢釋放後，5 年內再犯本件
    施用毒品犯行。本件罪證明確，被告犯行洵堪認定。
二、查海洛因屬毒品危害防制條例第2 條第2 項第1 款所規定之
    第一級毒品，核被告所為，係犯毒品危害防制條例第10條第
    1 項施用第一級毒品罪。被告持有第一級毒品，復進而施用
    ，其持有毒品之低度行為，應為施用第一級毒品之高度行為
    所吸收，不另論罪。被告先後多次施用第一級毒品海洛因，
    時間緊接，顯係基於概括之犯意，應依刑法第56條論以連續
    犯，被告行為後，刑法第56條連續犯之規定，業於94年1 月
    7 日修正公布刪除，並於95年7 月1 日施行，因行為後新法
    業已刪除連續犯之規定，此刪除雖非犯罪構成要件之變更，
    但顯已影響行為人刑罰之法律效果，自屬法律有變更，依刑
    法第2 條第1 項規定，比較新舊法結果，仍應適用較有利於
    被告之行為時法律即舊法論以連續犯，檢察官雖未就被告於
    94年10月21日被查獲後繼續施用海洛因至95年3 月16日止之
    行為起訴，惟因此部分犯行與起訴部分有連續犯之裁判上一
    罪關係，本院自得一併予以審理。
三、原審予以論罪科刑，固非無見；然查被告於94年10月21日被
    查獲後，仍繼續施用海洛因至95年3 月16日，已如前述，原
    審就被告繼續施用海洛因之犯行未及一併予以審理，自有未
    洽，檢察官上訴執此指摘原判決此部分不當，非無理由，應
    由本院將原判決被告施用第一級毒品部分暨定執行刑撤銷，
    審酌被告施用毒品，足以戕害其身心，滋生其他犯罪，惡化
    治安，嚴重損及公益，且被告前曾犯施用毒品案，甫經觀察
    勒戒期滿及判刑確定，竟於5 年內再為本件施用毒品犯行，
    顯見其不思悔改，自制力亦顯不佳；惟另考量被告於犯後即
    能坦承犯行，而其施用毒品行為於本質上係屬自我戕害行為
    ，反社會性之程度應屬較低等一切情狀，酌情分別量處如主
    文所示之刑。扣案之海洛因1 包 (淨重0.13公克，空包裝重
    0.18公克)， 係違禁物，依毒品危害防制條例第18條第1 項
    前段規定，不論屬於犯人與否，應予以宣告沒收銷燬之；毒
    品包裝於毒品鑑驗後仍包覆毒品，包裝袋上均有微量毒品殘
    留，客觀上已與毒品無法析離，亦應依前揭規定併予沒收銷
    燬之；至於送驗耗費之海洛因，既已滅失不存在，自無宣告
    沒收銷燬之必要，附此敘明。
四、被告施用第二級毒品甲基安非他命部分，業經原審判刑確定
    ，爰不再論列，亦附此說明。
據上論斷，應依刑事訴訟法第369 條第1 項前段、第364 條、第
299 條第1 項前段，毒品危害防制條例第10條1 項、第18條第1
項前段、刑法第11條前段、第2 條第1 項、修正前刑法第56條，
判決如主文。
本案經檢察官陳宗吟到庭執行職務。
中    華    民    國    95    年    9     月    5     日
                  刑事第四庭    審判長法  官  蕭權閔
                                      法  官  林水城
                                      法  官  陳吉雄
以上正本證明與原本無異。
如不服本判決應於收受本判決後10日內向本院提出上訴書狀，其
未述上訴理由者，並得於提起上訴後10日內向本院補提理由書
狀（均須按他造當事人之人數附繕本)「 切勿逕送上級法院」。
中    華    民    國    95    年    9     月    6     日
                                書   記   官  梁美姿
附錄本判決論罪之法條：
毒品危害防制條例第10條第1項
施用第一級毒品者，處 6 月以上 5 年以下有期徒刑。
                                                      Ｆ


司法院資訊處製作；財團法人民間司法改革基金會備份。
